臺灣屏東地方法院民事判決　　　　　　 110年度潮簡字第86號
原　　　告　吳為仁　
被　　　告　阮裕恭　
上列當事人間請求損害賠償事件，原告於刑事訴訟程序（本院10
9年度簡字第779號）提起附帶民事訴訟（本院109年度簡附民字
第29號），經本院刑事庭裁定移送前來，本院於民國110年11月
25日言詞辯論終結，判決如下：
    主  文
被告應給付原告新臺幣（下同）18,658元，及自109年6月1日起
至清償日止，按週年利率百分之5計算之利息。
原告其餘之訴駁回。
訴訟費用1,000 元由被告負擔。
本判決第一項得假執行。但被告於執行標的物拍定、變賣或物之
交付前，以18,658元為原告預供擔保，或將請求標的物提存後，
得免為假執行。
    事實及理由
一、原告主張：兩造為鄰居，被告明知位在原告房屋外牆之水管
    （下稱系爭水管）係原告所安裝，因認前揭水管逾越地界，
    先是每日騷擾要求原告拆除水管，後竟未經原告同意，於
    108年3月21日擅自將水管鋸斷，並將水管排水引至原告屋內
    頂樓，導致每遇大雨時，雨水即從水管灌入頂樓而淹水，水
    退後則滿是淤泥，致使原告飽受困擾，身心痛苦。為此請求
    被告賠償修復水管費用8,658元及精神慰撫金5萬元等語。並
    聲明：被告應給付原告58,658元，及自起訴狀繕本送達翌日
    即109年4月3日起至清償日止，按週年利率百分之5計算之利
    息。
二、被告則以：願意賠償原告修復水管費用8,658元，但原告請
    求慰撫金金額過高等語置辯。並聲明：原告之訴駁回。
三、法院之判斷
㈠、原告主張被告擅自鋸斷系爭水管之事實，刑事部分被告業經
    本院以109年度簡字第779號刑事判決（下稱刑事判決）判處
    毀損罪確定，被告亦同意賠償原告修復水管費用8,658元，
    原告此部分請求，自屬有據。
㈡、另原告請求被告賠償精神慰撫金部分，經查：被告鋸斷系爭
    水管後，未將排水為妥善處置，逕將水管之排水引至原告屋
    內頂樓，造成原告頂樓遇雨即有排水及泥沙進入，而屋內排
    水管路口徑較小，因此造成排水不及而積、淹水，有原告提
    出現場積水、泥沙之照片，遭鋸斷排水管、五金配件等物遺
    留在原告一樓鐵皮屋頂、三樓陽台之照片等件為證（本院卷
    第23-25頁），堪認為真實。被告上開行為自已對原告之居
    住安寧造成妨害且情節應屬重大，原告因此受有精神痛苦，
    堪可認定，依民法第195條第1項前段規定，原告自得請求被
    告賠償非財產上之損害。本院綜合審酌原告因上開侵害所受
    不便之程度、兩造身份、地位、經濟狀況、被告行為之態樣
    等一切情狀，認原告請求給付精神慰撫金應以10,000元為適
    當，逾此範圍則屬過高。
㈢、末按遲延之債務，以支付金錢為標的者，債權人得請求依法
    定利率計算之遲延利息；應付利息之債務，其利率未經約定
    ，亦無法律可據者，週年利率為百分之5；給付無確定期限
    者，債務人於債權人得請求時，經其催告而未為給付，自受
    催告時起，負遲延責任。其經債權人起訴而送達訴狀，或依
    督促程序送達支付命令，或為其他相類之行為者，與催告有
    同一之效力，民法第233條第1項前段、第203條、第229條第
    2項分別定有明文。本件原告請求被告賠償損害，係以支付
    金錢為標的，是原告請求被告分別給付自起訴狀繕本送達翌
    日即如主文所示日期起至清償日止，按週年利率5%計算之利
    息，為有理由，應予准許。至原告聲明請求自109年4月3日
    開始計息，惟該日並非被告收受起訴狀繕本送達之翌日，本
    院自難以該日為遲延利息之起算日，附此敘明。
四、綜上所述，原告請求被告給付18,658元，及自起訴狀繕本送
    達翌日即109年6月1日起至清償日止，按週年利率百分之5計
    算之利息，為有理由，逾此範圍則無理由，不應准許。
五、本件事證已臻明確，兩造其餘攻擊防禦方法及所提證據，經
    核於結果不生影響，爰不一一論述，併此敘明。
六、本件係就民事訴訟法第427條訴訟適用簡易程序所為被告敗
    訴之判決，依同法第389條第1項第3款規定，應職權宣告假
    執行，並依同法第392條第2項、第3項規定，依職權宣告被
    告如預供相當之擔保，得免為假執行。又本件訴訟費用確定
    為1,000 元，命由敗訴之被告負擔，附此敘明。
七、據上論結，原告之訴為部分有理由、部分無理由，爰判決如
    主文。
中    華    民    國   110    年    11    月    30    日
                   潮州簡易庭     法  官  麥元馨
正本係照原本作成。
如對判決上訴，須於判決送達後20日內向本院提出上訴狀，其未
表明上訴理由者，應於提出上訴後20日內向本院補提理由書狀（
均須按他造當事人之人數附繕本）。如委任律師提起上訴者，應
一併繳納上訴審裁判費。
中    華    民    國   110    年    11    月    30    日
                                  書記官  洪雅玲